【裁判字號】    97,台抗,696
【裁判日期】    971002
【裁判案由】    違反毒品危害防制條例等罪定應執行刑
【裁判全文】
最高法院刑事裁定              九十七年度台抗字第六九六號
再 抗 告人  甲○○
上列再抗告人因違反毒品危害防制條例等罪檢察官定應執行刑案
件，不服台灣高等法院台中分院中華民國九十七年八月一日駁回
抗告之裁定（九十七年度抗字第八一七號），提起再抗告，本院
裁定如下：
    主  文
再抗告駁回。
    理  由
本件原裁定以再抗告人甲○○因犯施用第一級及第二級毒品、販
賣第一級毒品等罪，先後經判處如第一審裁定附表（定應執行刑
案件一覽表）編號一至三（即原裁定附表編號五至七）所示之刑
，均已分別確定在案，第一審裁定因依檢察官聲請，定其應執行
有期徒刑十八年七月，經核尚無不合。抗告意旨雖以第一審裁定
附表編號三（即原裁定附表編號七）所示之罪，係在其另案所犯
如原裁定附表編號三、四所示之罪（第一審九十五年度訴字第九
四七號）之審理中所犯，原裁定附表編號三、四之罪業經判刑確
定，合於數罪併罰規定，檢察官聲請定應執行刑時，未將該罪列
入，致第一審裁定未併定其應執行之刑，尚有違誤云云。惟因數
罪併罰案件，有二裁判以上者，分別判決確定後，法院應依據檢
察官之聲請，始得為定應執行刑之裁定，如檢察官未聲請之案件
，法院自無從主動予以裁定合併定其應執行之刑。原裁定附表編
號三、四所示之罪，既未經檢察官聲請與原裁定附表編號五至七
（即第一審裁定附表編號一至三）部分，合併定其應執行之刑，
第一審裁定自無從審酌，因而認其抗告為無理由，予以駁回。再
抗告意旨以再抗告人係質疑第一審檢察官聲請本件定執行刑時，
可能有瑕疵，且係以違反最有利於再抗告人利益之選擇性方式聲
請而提起抗告，原裁定遽以第一審就檢察官未聲請合併定執行刑
之案件，無從審酌，而駁回再抗告人之抗告，自有不當。惟按數
罪併罰有二裁判以上，應依刑法第五十一條第五款至第七款之規
定，定其應執行之刑者，該案犯罪事實最後判決之法院，須據該
院檢察官之聲請，始得裁定之；然為維護受刑人應有之權益，另
規定受刑人及與其關係綦切之法定代理人、配偶，亦得請求該管
法院之檢察官聲請之，此觀刑法第五十三條、刑事訴訟法第四百
七十七條之規定甚明。是檢察官聲請定應執行刑之案件，法院就
檢察官所聲請定應執行刑之各罪審核結果，認為均合於刑法第五
十條所規定之情形，而依同法第五十三條、第五十一條之規定裁
定定其應執行之刑，縱事後發現受刑人另犯未經其聲請定執行刑
之他罪，而原聲請定應執行刑之各罪，其犯罪日期部分在受刑人
另犯之他罪判決確定日期之前，部分在後，亦僅屬檢察官是否得
再就該他罪聲請原法院裁定更定其應執行刑（受刑人及其配偶等
亦得請求檢察官向該管法院聲請）之問題，與判斷原定應執行刑
之裁定是否合法無關，尚難執此謂原裁定違背法令。本件第一審
檢察官既未聲請就再抗告人所犯如原裁定附表編號三、四所示之
罪，與其他已確定之數罪合併定其應執行之刑，第一審法院自無
從據以裁定，原裁定因而駁回再抗告人之抗告，核無違誤。再抗
告意旨仍執陳詞，指摘原裁定不當，為無理由，應予駁回。
據上論結，應依刑事訴訟法第四百十二條，裁定如主文。
中    華    民    國  九十七  年    十    月    二    日
                      最高法院刑事第七庭
                          審判長法官  謝  俊  雄
                                法官  陳  世  雄
                                法官  魏  新  和
                                法官  吳  信  銘
                                法官  徐  文  亮
      本件正本證明與原本無異
                                      書  記  官
中    華    民    國  九十七  年    十    月    七    日
                                                     M

司法院資訊處製作；財團法人民間司法改革基金會備份。
